cs: Typ povrchové úpravy korpusu darbuky: Kartáčovaný; Gravírovaný; Leptaný; Vykládaný; Mozaikový; Malovaný; Leštěný; Práškově lakovaný; Obalovaný/laminovaný; Jiné
ru: Тип отделки корпуса дарбуки: Матовая; С гравировкой; С травлением; С инкрустацией; Мозаика; Окрашенная; Полированная; Порошковое покрытие; Ламинированная/в пленке; Другое
bg-BG: Тип завършек на корпуса на дарбука: Матирано; Гравирано; Ецнато; Инкрустация; Мозайка; Боядисано; Полирано; Прахово боядисано; Обвито/ламинирано; Други
ro-RO: Tipul de finisaj al corpului de darbuka: Periat; Gravat; Corodat; Incrustație; Mozaic; Vopsit; Lustruit; Vopsit în câmp electrostatic; Îmbrăcat/laminat; Altele
hr-HR: Vrsta završne obrade tijela tarabuke: Četkano; Gravirano; Jetkano; Intarzija; Mozaik; Obojano; Polirano; Plastificirano; Omotano/laminirano; Ostalo
fr: Type de finition du corps de la darbuka: Brossé; Gravé; Ciselé; Incrustation; Mosaïque; Peint; Poli; Revêtement par poudre; Enveloppé/stratifié; Autre
sk-SK: Typ povrchovej úpravy korpusu darbuky: Brúsená; Gravírovaná; Leptaná; Vykladaná; Mozaiková; Maľovaná; Leštená; Práškovo lakovaná; Obalená/laminovaná; Iné
el: Τύπος φινιρίσματος νταρμπούκας: Βουρτσισμένο; Σκαλιστό; Χαραγμένο; Ένθετο; Μωσαϊκό; Βαμμένο; Γυαλισμένο; Με βαφή πούδρας; Επενδυμένο/πλαστικοποιημένο; Άλλο
th: ประเภทการตกแต่งตัวถัง Darbuka: ปัดลายเส้น; สลักลาย; กัดลาย; ฝังลาย; โมเสก; ทาสี; ขัดเงา; เคลือบสีฝุ่น; หุ้ม/ลามิเนต; อื่นๆ
da: Darbuka-hoveddelens overfladetype: Børstet; Indgraveret; Ætset; Indlæg; Mosaik; Malet; Poleret; Pulverlakeret; Beklædt/lamineret; Andet
tr: Darbuka gövde kaplama tipi: Fırçalanmış; Oyma; Kazınmış; Kakma; Mozaik; Boyalı; Parlak; Toz boyalı; Kaplamalı/lamine; Diğer
zh-TW: 達布卡鼓鼓身表面處理類型: 髮絲紋; 雕刻; 蝕刻; 鑲嵌; 馬賽克; 烤漆; 拋光; 粉體塗裝; 包膜/層壓; 其他
nl: Darbuka body afwerkingstype: Geborsteld; Gegraveerd; Geëtst; Inlegwerk; Mozaïek; Geverfd; Gepolijst; Gepoedercoat; Omwikkeld/gelamineerd; Overige
hu: Darbukatest kivitele: Szálcsiszolt; Gravírozott; Maratott; Berakásos; Mozaikos; Festett; Polírozott; Porfestett; Fóliázott/laminált; Egyéb
en: Darbuka body finish type: Brushed; Engraved; Etched; Inlay; Mosaic; Painted; Polished; Powder coated; Wrapped/laminated; Other
pt-PT: Tipo de acabamento do corpo Darbuka: Escovado; Gravado; Entalhado; Embutido; Mosaico; Pintado; Polido; Revestimento em pó; Revestido/laminado; Outro
de: Oberflächenfinish des Darbuka-Korpus: Gebürstet; Graviert; Geätzt; Einlage; Mosaik; Lackiert; Poliert; Pulverbeschichtet; Umwickelt/laminiert; Sonstige
pt-BR: Tipo de acabamento do corpo da darbuka: Escovado; Gravado; Corroído; Marchetaria; Mosaico; Pintado; Polido; Pintura a pó; Envelopado/laminado; Outro
it: Tipo di finitura del corpo Darbuka: Spazzolato; Inciso; Acidato; Intarsio; Mosaico; Verniciato; Lucidato; Verniciato a polvere; Rivestito/laminato; Altro
ja: ダルブッカ本体仕上げタイプ: ブラッシュ; 彫刻加工; エッチング加工; インレイ; モザイク; 塗装; ポリッシュ; パウダーコート; ラッピング/ラミネート; その他
pl: Typ wykończenia korpusu darbuki: Szczotkowane; Grawerowane; Wytrawiane; Inkrustacja; Mozaika; Malowane; Polerowane; Malowane proszkowo; Oklejane/laminowane; Inne
zh-CN: 手鼓鼓身饰面类型: 拉丝; 雕刻; 蚀刻; 镶嵌; 马赛克; 喷漆; 抛光; 粉末涂层; 贴膜/层压; 其他
nb: Darbuka karosseritype: Børstet; Gravert; Etset; Innlegg; Mosaikk; Malt; Polert; Pulverlakkert; Folieslått/laminert; Annet
sv: Darbuka-karossfinishtyp: Borstad; Graverad; Etsad; Inlägg; Mosaik; Målad; Polerad; Pulverlackerad; Folierad/laminerad; Övrigt
sl-SI: Vrsta zaključne obdelave telesa darbuke: Krtačeno; Gravirano; Jedkano; Intarzija; Mozaik; Barvano; Polirano; Prašno lakirano; Ovite/laminirano; Drugo
vi: Loại hoàn thiện thân trống darbuka: Mài xước; Khắc; Khắc axit; Khảm; Khảm mosaic; Sơn; Đánh bóng; Sơn tĩnh điện; Bọc/dán lớp; Khác
ko: 다르부카 차체 마감 유형: 브러시드; 인그레이빙; 에칭; 인레이; 모자이크; 도색; 폴리시드; 파우더 코팅; 래핑/라미네이팅; 기타
es: Tipo de acabado del cuerpo de la darbuka: Cepillado; Grabado; Grabado al ácido; Incrustación; Mosaico; Pintado; Pulido; Con revestimiento en polvo; Envuelto/laminado; Otro
lt-LT: Darbukos korpuso apdailos tipas: Šlifuota; Graviruota; Ėsdinta; Inkrustuota; Mozaikinė; Dažyta; Poliruota; Dažyta milteliniu būdu; Apvyniota / laminuota; Kita
fi: Darbukan rungon viimeistelytyyppi: Harjattu; Kaiverrettu; Etsattu; Upotus; Mosaiikki; Maalattu; Kiillotettu; Jauhemaalattu; Pinnoitettu/laminoitu; Muu